臺灣士林地方法院民事裁定
111年度小上字第40號
上  訴  人  游景德  
被  上訴人  桂禎祥  

上列當事人間請求侵權行為損害賠償事件，上訴人對於中華民國
110年12月30日本院士林簡易庭第一審判決（110年度士小字第14
16號），提起上訴，本院裁定如下︰
      主      文
上訴駁回。
第二審訴訟費用新臺幣壹仟伍佰元由上訴人負擔。
      理      由
一、關於請求給付金錢或其他代替物或有價證券之訴訟，其標的
    金額或價額在新臺幣（下同）10萬元以下者，適用小額程序
    ；次按對於小額訴訟之第一審裁判之上訴，非以其違背法令
    為理由，不得為之，民事訴訟法第436條之8第1項、第436條
    之24第2項分別定有明文。所謂判決違背法令，係指原判決
    有不適用法規或適用不當之情形，若僅係取捨證據、認定事
    實等屬於原審法院職權行使之事項，除有認定違法之情形外
    ，應不生違背法令之問題。又按上訴狀內應記載上訴理由，
    表明下列各款事項：㈠原判決所違背之法令及其具體內容。㈡
    依訴訟資料可認為原判決有違背法令之具體事實，同法第43
    6條之25亦有明文。其上訴狀應就第一審判決如何違背法令
    為具體之指摘，並揭示該法規之條項或其內容，若係成文法
    以外之法則，應揭示該法則之旨趣，倘為司法院解釋，則應
    揭示該解釋之字號或其內容，或揭示如何當然違背法令之事
    實，上訴狀如未依此項方法表明者，即難認為已對第一審判
    決之違背法令有具體之指摘。
二、本件訴訟標的金額為10萬元以下，原審乃依小額訴訟程序審
    理判決。上訴人對於該小額訴訟第一審判決不服，提起上訴
    ，其上訴意旨略以：本件路口前無設置車道減縮標誌，車道
    無減縮，實則該路口前之中華路一段雖有8車道，然左側2車
    道、右側2車道分別為左轉、右轉專用道，僅中間4車道得直
    行，其後直行至塔城街4車道，並無同向2車道進入1車道，
    外車道應讓內車道先行之情形，且伊當時是行駛在中華路一
    段第6車道，被上訴人在中華路一段第4車道，被上訴人未依
    規定行駛至塔城街第2車道，反而行駛至塔城街第4車道與上
    訴人爭道行駛違規在先，原審認中華路一段有8個車道，至
    塔城街縮減至4個車道，應讓內側車道車輛先行，上訴人在
    中華路一段第5車道行駛，與事實、法規不符，有違公正、
    正義等語。核未具體指明原判決所違背之法令、法則或司法
    院解釋之字號或具體內容為何，亦未表明原判決有何合於民
    事訴訟法第469條所列各款當然違背法令，及依訴訟資料可
    認為原判決有違背法令之具體事實，揆諸首揭規定及說明，
    即難認其上訴為合法，應予駁回，並確定如主文所示金額之
    訴訟費用由上訴人負擔。
三、據上論結，本件上訴為不合法，依民事訴訟法第436條之32
    第1項、第2項、第444條第1項、第95條、第78條、第436條
    之19第1項，爰裁定如主文。
中　　華　　民　　國　　111 　年　　5 　　月　　18　　日
                  民事第一庭   審判長法  官  蕭錫証
                                     法  官  黃筠雅
                                     法  官  林宜靜
以上正本係照原本作成。
本件裁定不得抗告。
中　　華　　民　　國　　111 　年　　5 　　月　　18　　日
                                     書記官  鍾堯任